【裁判字號】    95,易,1303
【裁判日期】    951026
【裁判案由】    傷害
【裁判全文】
臺灣板橋地方法院刑事判決              95年度易字第1303號
聲  請  人  臺灣板橋地方法院檢察署檢察官
被      告  甲○○
上列被告因傷害案件，經檢察官聲請簡易判決處刑（95年度偵字
第5970號），本院認不宜以簡易判決處刑，應進行通常審判程序
，本院判決如下：
    主  文
甲○○無罪。
    事  實
一、公訴意旨略以：被告甲○○於民國94年8 月11日上午11時許
    ，前往臺北縣三重市○○街192 巷19號，與告訴人乙○○因
    協調乙○○之兄丙○○之保險理賠事宜而發生爭吵，嗣於告
    訴人持保險單向被告質問為何無法獲得理賠時，被告得預見
    如出手用力推人或將人揮開，可能致人倒地受傷，竟基於傷
    害之不確定故意，出手將告訴人之右手揮開及推擊告訴人，
    致告訴人跌倒，受有右上臂、右手挫傷及右前臂擦傷之傷害
    。案經告訴人提出告訴，因認被告涉犯刑法第277 條第1 項
    之傷害罪嫌。
二、按犯罪事實應依證據認定之，無證據不得認定其犯罪事實，
    刑事訴訟法第154 條第2 項定有明文。而所謂證據，係指足
    以證明被告確有犯罪行為之積極證據而言，該項證據須適於
    為被告犯罪之證明者，始得採為斷罪之資料；再告訴人之告
    訴，係以使被告受刑事訴追為目的，是其陳述是否與事實相
    符，仍應調查其他證據以資審認〔參照最高法院69年臺上字
    第4913號、52年臺上字第1300號等判例要旨〕。又按認定犯
    罪事實所憑之證據，必須達於一般人均可得確信其為真實之
    程度，而無合理之懷疑存在時，始得據為被告有罪之認定，
    倘若犯罪事實之證明尚未達此一程度，仍有合理之懷疑存在
    ，則應為被告有利之推定，仍不能遽為被告有罪之判斷，此
    亦為刑事訴訟法第154 條第2 項，犯罪事實應依證據認定之
    證據裁判原則，及因保障被告人權，無罪推定原則之所在〔
    參見最高法院91年度臺上字第39號刑事判決意旨〕。
三、按公訴人認被告甲○○涉有本件傷害罪嫌，無非以被告之供
    述、告訴人乙○○之指訴、證人丙○○之證述、祐民醫院診
    斷證明書1 紙等附卷佐證為其論據。惟訊據被告甲○○堅決
    否認有上開傷害犯行，辯稱：我是南山人壽公司之業務員，
    告訴人於案發日前1 天晚上打電話給我，要我說明其兄丙○
    ○之保險理賠狀況，我於當天下午1 點半抵達告訴人的公司
    ，告訴人無法接受我所說的理由，竟出手要打我，前後共5
    、6 下，我伸手抵擋，告訴人都打到我的手腕，後來告訴人
    的三哥（非丙○○）從後面拖住告訴人，以致告訴人跌坐在
    地上，後來我就離開了，我沒有推她或以手揮開她等語。經
    查：
  (一)告訴人乙○○所受如上所述傷勢如何造成乙節，告訴人於本
    院審理時指稱：我拿保險單質問被告時，被告一直揮開，因
    此碰到我的手，後來我重心不穩跌倒，我所受的傷勢是被告
    揮手時造成的，並非我跌倒時造成的，被告只有揮手，沒有
    推我等語〔見本院95年10月12日審判筆錄第3 至7 頁〕。證
    人丙○○雖亦附和告訴人之指訴，到庭具結證稱：告訴人拿
    保險單質問被告，被告反手揮她，並未推她，告訴人後來被
    揮到跌倒，沒有撞到東西等語〔見同上審判筆錄第8 至10頁
    〕。惟告訴人於警詢時卻證稱：他（指被告）就用手將我推
    倒在地，接著就離開等語〔見偵查卷第9 頁〕；嗣於檢察官
    偵訊時指稱：他不說明，將我的手推開，使用右上臂、右手
    擦挫傷，還把我推倒等語〔見同上偵查卷第19頁〕。因此，
    告訴人就被告除有「反手揮開」之動作外，有否「推倒」告
    訴之行為，先後指訴不一，容有瑕疵可指。反之，被告先後
    於警詢、檢察官及本院審理時有關現場爭執情形之辯解，均
    相符合，並無齟齬之處，兩相比較，告訴人指訴既有上開瑕
    疵可指，自難遽以採信，檢察官認為被告出手推擊告訴人之
    犯行，尚無所據，難以採認。
  (二)至於檢察官所指被告「揮開」告訴人右手乙節部分，究係告
    訴人手持保險單質問被告，被告反手揮開告訴人之情？或係
    告訴人先出手欲毆打被告，被告伸手阻擋所造成之情？被告
    及告訴人各執一詞。衡諸被告身為保險公司業務員，在其業
    務執行中遇有客戶爭執保險理賠事宜，並不為奇，其遇有告
    訴人手持保險單質問為何無法理賠之狀況，縱欲將告訴人手
    持之保險單揮開，竟基於傷害之直接故意或不確定故意（間
    接故意）造成告訴人受傷，較難想像。退而言之，倘告訴人
    所述之情節屬實，告訴人與被告徒手相互撞擊，告訴人理應
    出現「瘀傷」傷勢，何以會產生「挫傷」及「擦傷」之傷勢
    ？且告訴人指稱被告僅有一直反手揮開之單一動作，何以會
    產生不同原因之傷勢？再參諸告訴人於94年8 月11日上午11
    時許發生本件衝突，惟告訴人遲至翌日即8 月12日始前往看
    診，其間相距1 日，其傷勢係其他原因所造成，無法排除其
    可能性。是上開診斷證明書所載傷勢，是否確為被告所造成
    ，容有合理之懷疑存在，自難以此遽而採認被告有傷害之犯
    行。
  (三)綜上所述，本件告訴人指述內容尚有合理可疑之處，告訴人
    所提診斷證明書亦無從證明其傷勢確由被告所造成，此外，
    復查無其他積極證據足認被告確有上開犯行，是本件不能證
    明被告犯罪，自應為無罪判決之諭知。
據上論斷，應依刑事訴訟法第301 條第1 項，判決如主文。
本案經檢察官曾文鐘到庭執行職務
中    華    民    國    95    年    10    月    26    日
              刑事第十一庭  審判長法  官  侯志融
                                  法  官  張宏節
                                  法  官  楊博欽
以上正本證明與原本無異。
如不服本判決，應於判決送達後10日內，向本院提出上訴狀。
                                  書記官  張玉如
中    華    民    國    95    年    10    月    26    日


司法院資訊處製作；財團法人民間司法改革基金會備份。
